臺灣臺東地方法院刑事判決　　　　　　　 96年度訴字第123號
公　訴　人　臺灣臺東地方法院檢察署檢察官
被　　　告　甲○○
　　　　　　　　　　（另案於臺灣臺東監獄東成分監執行中）
上列被告因偽證案件，經檢察官提起公訴（96年度偵字第798號
），嗣因被告就被訴事實為有罪之陳述，本院告知被告簡式審判
程序之旨，並聽取當事人之意見後，裁定改由受命法官獨任依簡
式審判程序進行，判決如下：
    主  文
甲○○證人，於執行審判職務之公署審判時，於案情有重要關係
之事項，供前具結，而為虛偽之陳述，累犯，處有期徒刑陸月。
    事  實
一、甲○○前因公共危險等案件，經臺灣高雄地方法院判處有期
    徒刑8月、4 月，應執行刑為有期徒刑10月確定後，於92年2
    月28日縮短刑期執行完畢。
二、甲○○於民國93年6 月12日下午2時至3時許，持往位於高雄
    縣燕巢鄉○○村○○路231 號之「吉祥當鋪」，典當與該店
    不知情之負責人馬千惠之勞力士手錶1只（型號：16233，編
    號：S80098，價值約新臺幣【下同】13萬元），係甲○○竊
    取翁鴻榮所得之贓物（甲○○此部分犯行業經判決確定），
    而丙○○明知上開勞力士錶為贓物，仍於93年7 月12日與甲
    ○○一同前往上開當鋪，由丙○○以5 萬元之價格贖回前開
    勞力士，再轉售予不知情之朱璜之友人「瑞兄」。甲○○明
    知上情，竟基於偽證之犯意，於95年11月1日下午2時30分許
    ，由臺灣高雄地方法院在該院第15法庭審理95年度簡上字第
    297 號丙○○贓物一案件時，對於案情有重要關係之事項，
    供前具結後虛偽證稱：「（問：當初你叫我去當鋪贖回本件
    手錶時，有無跟我說那是你竊盜或不法手段所得來的？）沒
    有。」、「（問：有無告訴丙○○，本件手錶是從別人那裡
    偷來的？）沒有。」、「（問：有無告訴丙○○手錶的來源
    ？）經過太久我忘記了，但我只記得我沒有跟他說該手錶是
    偷來的。」等語。惟承審法官並未採信，仍判決認定丙○○
    有故買贓物之事實，而駁回上訴確定在案。丙○○因而於95
    年12月13日具狀對甲○○提出告發，始查獲上情。
三、案經丙○○告發而由臺灣高雄地方法院檢察署檢察官呈請臺
    灣高等法院檢察署檢察長令轉臺灣臺東地方法院檢察署檢察
    官偵查起訴。
    理  由
一、按本件被告甲○○所犯，係刑法第168 條之偽證罪，核屬死
    刑、無期徒刑、最輕本刑為3 年以上有期徒刑以外之罪，其
    於準備程序就前揭被訴事實為有罪之陳述，經法官告知簡式
    審判程序之旨，並聽取其與公訴人之意見後，本院認無不得
    或不宜改依簡式審判程序進行之處，爰依刑事訴訟法第273
    條之1第1項，裁定本件由受命法官獨任進行簡式審判程序，
    合先敘明。
二、認定犯罪事實所根據之證據及理由：
（一）被告於偵查中、本院準備程序及審理時自白前開犯行，及
      於另案臺灣高雄地方法院檢察署94年度偵字第4713號案件
      中以證人身分所為之證述。
（三）證人翁鴻榮、朱璜及丙○○於警詢及偵查中之證詞，及馬
      千惠於警詢中之證詞。
（四）臺灣高雄地方法院於95年11月1日95年度簡上字第297號丙
      ○○贓物案件審判筆錄、被告之證人結文及判決書各1 份
      。
（五）由上述各節參互佐證，被告自白，核與事實相符，應堪採
      信。本件事證明確，被告犯行堪以認定。
三、論罪科刑之理由：
（一）按刑法上之偽證罪，不以結果之發生為要件，一有偽證行
      為，無論當事人是否因而受有利或不利之判決，均不影響
      其犯罪之成立。而該罪所謂於案情有重要關係之事項，則
      指該事項之有無，足以影響於裁判之結果者而言（最高法
      院71年臺上字第8127號判例意旨參照），查上開臺灣高雄
      地方法院95年度簡上字第297 號刑事案件經審理結果，雖
      認被告證言難以採信，仍以丙○○罪證明確，而判決駁回
      上訴確定，然依被告於上開刑事案件所為供前具結證述之
      內容，攸關丙○○被訴故買贓物罪是否成立，顯係就該刑
      事案件案情有重要關係之事項為證述，故為虛偽不實之陳
      述。縱被告於上開刑事案件所為供前具結證述內容，最終
      不為法院所採信，然於法院審理過程中，仍足以影響法院
      認定是否構成犯罪之心證，而足以妨害判決結果及正確性
      。核被告所為，係犯刑法第168條之偽證罪。
（二）被告有如犯罪事實欄第1 項所載之前科及受刑紀錄，有臺
      灣高等法院被告全國前案紀錄表1 份在卷可考，其於有期
      徒刑執行完畢後，5 年以內再故意犯本件有期徒刑以上之
      罪，應依刑法第47條第1項，論以累犯，並加重其刑。
（三）爰審酌被告為證人作證時，就案情重要事項為虛偽證言，
      已對國家司法審判產生重大危害，足以陷審判於錯誤之危
      險，妨害司法正義之實現，幸因法院未採用其證詞，而未
      對司法審判之正確性造成實質損害，及其事後尚能坦承犯
      行，態度尚屬良好，兼衡其犯罪之動機、目的、手段等一
      切情狀，量處如主文所示之刑，以資懲儆。
四、適用之法條：
（一）刑事訴訟法第299條第1項前段、第273條之1第1項。
（二）刑法第168條、第47條第1項。
本案經檢察官乙○○到庭執行職務。
中　　華　　民　　國　　96　　年　　5 　　月　　31　　日
                  刑事第四庭    法  官   陳君鳳
以上正本證明與原本無異。
如不服本判決，應於判決送達後10日內向本院提出上訴狀。（須
附繕本）「切勿逕送上級法院」
                                書記官   洪月甚
中　　華　　民　　國　　96　　年　　5 　　月　　31　　日
附錄本案論罪科刑法條全文：
刑法168條
於執行審判職務之公署審判時或於檢察官偵查時，證人、鑑定人
、通譯於案情有重要關係之事項，供前或供後具結，而為虛偽陳
述者，處7年以下有期徒刑。
